臺灣基隆地方法院簡易庭民事判決
原　　　告　乙○○
訴訟代理人　許智勝律師
被　　　告　甲○○
上列當事人間給付買賣價金事件，本院於民國96年12月5日言詞
辯論終結，判決如下：
    主  文
被告應給付原告新臺幣壹拾肆萬元，及自民國八十八年十二月十
一日起至清償日止，按週年百分之五計算之利息。
訴訟費用新臺幣壹仟肆佰肆拾元由被告負擔。
本判決得假執行。
    事實及理由
一、原告起訴主張：被告於民國 (下同)87 年10月30日向原告購
    買門牌號碼坐落基隆市安樂區○○○路121巷40-21號之建物
    連同基地，買賣總價為新臺幣（下同）190萬元，惟被告僅
    給付176萬元，餘款14萬元部分，原告之代理人曾寶釵曾於
    88年6月11日與被告達成協議，由被告於88年7月10日、8 月
    10日、9月10日、10月11日及11月10日分五次給付，每期1萬
    元，餘9萬元則須於88年12月10日前付清，有見證人林國基
    在場為證，並記載於收款記錄單上，詎被告均未依約付款，
    已構成債務不履行，爰依民法第345條、第367條請求被告給
    付前開金額及利息等語。而被告於最後言詞辯論期日到庭，
    對原告主張之買賣契約之真正不爭執，並對於未繳付14萬元
    及原告已將不動產過戶於己之事實加以自認，惟抗辯其購買
    該不動產是要買給兒子，但當初貸款、過戶手續辦太久以致
    改登記於被告名下，又辦理貸款年限30年之利率較為不利，
    若原告願意負擔不動產因再過戶於被告之子所增加之登記費
    用，即願意償還扣除該費用後之差額。
二、按物之出賣人，負交付其物於買受人，並使其取得該物所有
    權之義務；買受人對於出賣人，有交付約定價金及受領標的
    物之義務，民法第348條第1項、第367 條分別定有明文。查
    原告主張上開事實，業據提出土地房屋買賣契約書、收款記
    錄（均影本）各1 件為證，核屬相符，且為被告所不爭執，
    自堪信為真實。至被告前揭抗辯原告未直接將不動產過戶予
    其子而增加之登記費用以及貸款條件不佳部分，查原告與被
    告為本件房地買賣契約之當事人，且觀諸本件房地買賣契約
    書，並未約定原告應將房地所有權移轉登記予被告所指定之
    特定人，則原告本於本件房地買賣契約，將房地交付並移轉
    登記予被告，業已盡其出賣人所應負之義務，而貸款條件之
    優劣與否應係金融機構考量被告之財力而定，亦與原告無涉
    ，上開被告抗辯云云，自不可採。
三、從而，原告依買賣契約之法律關係，請求被告給付如主文第
    1項所示之本息，為有理由，應予准許。
四、本件係適用簡易程序所為被告敗訴之判決，依民事訴訟法第
    389條第1項第3款規定，應依職權宣告假執行。
五、訴訟費用即裁判費1,440元由被告負擔。
中　　華　　民　　國　　96　　年　　12　　月　　14　　日
　　              基隆簡易庭法　官　徐世禎
以上正本係照原本作成。
對於本件判決如有不服，應於收受送達後20日內向本院提出上訴
書狀，上訴於本院合議庭，並按他造當事人之人數附具繕本。
中　　華　　民　　國　　96　　年　　12　　月　　14　　日
                            書記官　賴敏慧
